臺灣桃園地方法院刑事判決
111年度訴字第670號
公  訴  人  臺灣桃園地方檢察署檢察官 
被      告  廖雅君


                    （現於法務部○○○○○○○臺北女子                       分監執行中）
上列被告因傷害案件，經檢察官提起公訴（111年度偵字第8021
號），本院判決如下：
    主  文
廖雅君犯傷害罪，處拘役拾日，如易科罰金，以新臺幣壹仟元折
算壹日。
    事  實
一、廖雅君於民國110年12月23日7時25分，在址設桃園市○○區○○
    路○○段000號之法務部○○○○○○○○○附設女子戒治所內與駱欣瑜
    同桌吃飯之際，因細故與駱欣瑜發生口角，竟基於傷害之犯
    意，持鐵鍋朝駱欣瑜臉部丟擲，嗣因該鐵鍋擲中駱欣瑜足部
    ，致駱欣瑜因此受有右側足部挫傷之傷害。
二、案經駱欣瑜訴由臺灣桃園地方檢察署檢察官偵查起訴。　　
    理  由
壹、證據能力部分：
一、按刑事訴訟法第159 條之1 所規定，被告以外之人於偵查中
    向檢察官所為之陳述，除顯有不可信之情況者外，得為證據
    。其立法理由係以偵查中對被告以外之人所為之偵查筆錄，
    或被告以外之人向檢察官所提之書面陳述，性質上均屬傳聞
    證據，且常為認定被告有罪之證據，自理論上言，如未予被
    告反對詰問、適當辯解之機會，一律准其為證據，似與當事
    人進行主義之精神，不無扞格之處，對被告之防禦權亦有所
    妨礙，然刑事訴訟法規定檢察官代表國家偵查犯罪、實施公
    訴，依法有訊問被告、證人、鑑定人之權，且實務運作時，
    偵查中檢察官向被告以外之人所取得之陳述，原則上均能遵
    守法律規定，不致違法取供，其可信性甚高，為兼顧理論與
    實務，而對被告以外之人於偵查中向檢察官所為之陳述，除
    顯有不可信之情況者外，得為證據。乃同法第159 條第1項
    所謂得作為證據之「法律有規定者」之一，為有關證據能力
    之規定，係屬於證據容許性之範疇。而被告之反對詰問權係
    指訴訟上被告有在公判庭當面詰問證人，以求發現真實之權
    利，此與證據能力係指符合法律所規定之證據適格，而得成
    為證明犯罪事實存在與否之證據資格，性質上並非相同。否
    則，如被告以外之人於本案審判中所為之陳述，與其先前在
    檢察官偵查中所為之陳述不符時，即謂後者無證據能力，依
    同法第155 條第2 項規定，即悉數摒除不用，僅能採取其於
    本案審判中之陳述作為判斷之依據，按之現行刑事訴訟法關
    於傳聞證據排除例外之規定，殊難謂為的論（最高法院96年
    台上字第7448號判決意旨可資參照）。查證人即告訴人駱欣
    瑜於接受檢察官訊問時以證人身分經具結所為之陳述，並無
    證據證明有受外力干擾及影響，而無何顯不可信之情況，故
    證人駱欣瑜於偵查中向檢察官所為之證述，依前揭規定，自
    有證據能力。
二、其餘本件認定事實所引用之卷內所有卷證資料（包含書證、
    物證等證據）之證據能力，檢察官及被告廖雅君於本院審理
    時均不爭執（見本院審訴字卷第70頁，本院訴字卷第73至75
    頁），且無證據證明係公務員違背法定程序所取得，書證部
    分復無顯不可信及證據力明顯低下之情形，故本院均認具有
    證據能力。
貳、認定犯罪事實之依據及理由：
一、訊據被告固坦承其於上開時、地，確有對告訴人為丟擲鐵鍋
    之舉，惟矢口否認有何傷害犯行，辯稱：我當時只是要嚇告
    訴人，並無傷害告訴人之意云云。經查，被告於110年12月2
    3日7時25分，在上址之法務部○○○○○○○○○附設女子戒治所內
    與告訴人同桌吃飯之際，因細故與告訴人發生口角，嗣被告
    即持鐵鍋朝告訴人丟擲，業據被告於本院審理中供承在卷（
    見本院審訴字卷第70頁，本院訴字卷第79頁），核與證人即
    告訴人於偵訊及本院審理中，就被告於上開時、地確因細故
    與其口角後，對其有丟擲鐵鍋行為等情所為之證述，情節大
    致相符（見他字卷第23頁反面，本院訴字卷第69頁）；並經
    本院當庭勘驗案發當時之監視錄影光碟確認無誤，此亦有本
    院111年5月31日準備程序筆錄1份及監視錄影截圖照片1張在
    卷可稽（見本院審訴字卷第69頁，本院訴字卷第84頁），是
    此部分事實，首堪認定。
二、被告雖否認其於上開時、地對告訴人有何傷害之舉，然被告
    於上開時、地係先與告訴人面對面席地而坐用餐，而後被告
    與告訴人互看並疑似吵架，嗣被告即將前方裝有疑似饅頭之
    鐵鍋執起後，朝告訴人臉部方向丟擲等情，業經本院當庭勘
    驗案發當時之現場監視錄影確認無誤，有本院上開準備程序
    筆錄1份及監視錄影截圖照片3張在卷可稽（見本院審訴字卷
    第69頁，本院訴字卷第83至84頁）。是被告既供承其於上開
    時、地在與告訴人因細故口角之際，確有持鐵鍋朝告訴人丟
    擲，且被告斯時係持鐵鍋朝告訴人臉部方向丟擲此節，亦經
    本院當庭勘驗現場監視錄影確認如前。衡情，持鐵鍋朝他人
    臉部擲擊，有極高可能恐致他人頭部或身體因遭質地堅硬之
    鐵鍋撞擊致生傷害結果，此為具一般智識與生活經驗之成年
    人依其常態生活經驗所可明確認知，自亦為案發時已年逾三
    十，且依卷內事證全無可認斯時有何神智不清或就一般事理
    欠缺辨識能力之被告所得諉為不知，則被告於上開時、地持
    鐵鍋朝告訴人臉部丟擲之際，其主觀上自具傷害告訴人之傷
    害犯意甚明。
三、另證人即告訴人於本院審理中結證稱：當天我和被告起口角
    ，被告就拿鍋子丟我，被告當時朝我的方向丟，因我當時頭
    低著，所以沒有看清楚被告朝我的哪個部位丟，後來就打到
    我的腳，我向地檢署提出的診斷證明書上所載傷勢，是被告
    傷害我所造成等語明確（見本院訴字卷第69至71頁）；又告
    訴人於案發當日至天成醫療社團法人天晟醫院就診後，確經
    該院醫師診斷其受有右側足部挫傷之傷害，亦有該院110年1
    2月23日診斷證明書1份附卷可佐(見他字卷第9頁）。是依告
    訴人前開證述佐以前揭診斷證明書所認定之傷害結果，該份
    診斷證明書既係告訴人於案發後之同日就醫而經醫師所診斷
    ，而未有距案發日相隔已久後方始就醫，從而存有經醫師診
    斷之傷害結果可能係在案發當日後至就醫前之期間因其他原
    因所致之合理懷疑之情，則告訴人之足部確係因於上開時、
    地遭被告所持鐵鍋擲擊，致其因此受有右側足部挫傷之傷害
    結果，亦臻明確。是依上各節，在在可認被告於持上開鐵鍋
    朝告訴人丟擲之際，其主觀上確具傷害犯意，且告訴人所受
    之右側足部挫傷，亦確係當日遭被告所擲鐵鍋碰擊所生之傷
    害結果，均屬明確。是被告於本院準備程序中空言辯稱前開
    診斷證明書所示之傷勢非其所造成，復猶辯稱其執鐵鍋朝告
    訴人丟擲時並無傷害告訴人之意云云，自均屬其事後為求避
    責所為之匿飾虛言，無足採信。
四、綜上所述，本件事證明確，被告上開傷害犯行洵堪認定，應
    予依法論科。　　　　
參、論罪科刑部分：
一、核被告所為，係犯刑法第277 條第1 項之傷害罪。
二、爰以行為人責任為基礎，審酌被告因與告訴人間之口角爭執
    ，竟一時情緒失控而執鐵鍋朝告訴人丟擲，致告訴人因此受
    有上揭傷害，所為非是，又被告犯後始終否認犯行，態度不
    佳，復兼衡其犯罪之動機、目的、手段、犯後迄今未與告訴
    人達成和解以獲取原諒及告訴人於本院審理中請本院重判之
    科刑意見（見本院訴字卷第73頁）暨告訴人所受傷害程度尚
    屬輕微等一切情狀，量處如主文所示之刑，並諭知易科罰金
    之折算標準，以資懲儆。
肆、不予沒收之說明：
    被告持以丟擲告訴人之鐵鍋，固屬被告為本件犯行所用之物
    ，然依卷內事證，尚無證據可認該鐵鍋係屬被告所有之物，
    自無依刑法第38條第2項予以宣告沒收之餘地，附此敘明。
    　　　　
據上論斷，應依刑事訴訟法第299 條第1 項前段，刑法第277 條
第1 項、第41條第1 項前段，刑法施行法第1 條之1 第1項，判
決如主文。
本案經檢察官林穎慶偵查起訴，由檢察官林佳勳到庭執行公訴。
中　　華　　民　　國　　111 　年　　7 　　月　　22　　日
           刑事第十庭    審判長法　官　林大鈞
　　　　　　　　　             法  官  洪瑋嬬
　　　　　　　　　             法  官  陳愷璘
　　　　　　　　　
以上正本證明與原本無異。
如不服本判決應於收受判決後20日內向本院提出上訴書狀，並應
敘述具體理由。其未敘述上訴理由者，應於上訴期間屆滿後20日
內向本院補提理由書(均須按他造當事人之人數附繕本)「切勿逕
送上級法院」。 

　　　　　　　　　　　　　　　書記官　陳淑瓊
　　　　　　　　　　　　　　　　　　　　　　　
中　　華　　民　　國　　111 　年　　7 　　月　　26　　日
附錄論罪科刑條文：
中華民國刑法第277條
傷害人之身體或健康者，處5年以下有期徒刑、拘役或50萬元以
下罰金。
犯前項之罪，因而致人於死者，處無期徒刑或7年以上有期徒刑
；致重傷者，處3年以上10年以下有期徒刑。